臺灣高等法院臺中分院民事裁定           100年度聲字第69號
聲  請  人  曾坤炳
            莊榮兆
上列聲請人因與相對人莊閔嘉、謝忠勳間分配表異議之訴事件，
聲請法官迴避，本院裁定如下：
    主  文
聲請駁回。
聲請程序費用由聲請人負擔。
    理  由
一、抗告意旨略以：人人享有司法公平公正之審判，法官行使審
    判權之前提，需踐行爭點整理及證據調查與保全證據等再經
    直接言詞辯論之程序，始取得審判權，否則其宣判即因非法
    定程序而不生效。本院99年度上易字第329號分配表異議之
    訴事件，受命法官吳惠郁法官遭聲請人當庭追加為被告，吳
    惠郁法官卻未依民事訴訟法第32條自行迴避，並且仍拒查不
    利相對人之證據，復參與言詞辯論及審判，應依民事訴訟法
    第38條裁定命吳惠郁法官及袁再興庭長迴避，並請就民國10
    0年7月13日之非法之宣判禁止所屬用大印，以利再開言詞辯
    論。為此，有聲請袁再興庭長與吳惠郁法官迴避之必要云云
    。
二、按有事實足認法官執行職務有偏頗之情形者，當事人得聲請
    法官迴避。聲請法官迴避，應舉其原因，向法官所屬法院為
    之。該原因應自為聲請之日起，於 3日內釋明之，民事訴訟
    法第33條第1項第2款、第34條第1、2項分別定有明文。又民
    事訴訟法第33條第1項第2款規定法官有應自行迴避而不自行
    迴避以外之情形，足認其執行職務有偏頗之虞，據而聲請法
    官迴避者，應以法官對於訴訟標的有特別利害關係，或與當
    事人之一造有密切之交誼或嫌怨，或基於其他情形客觀上足
    疑其為不公平之審判者為其原因事實，若僅憑當事人之主觀
    臆測，即不得謂其有偏頗之虞。另當事人聲請法官迴避，無
    非以使該法官不執行職務為目的，若事件已為終局判決，則
    該法官已無應執行之職務，當事人自不得再行聲請法官迴避
    （最高法院69年台抗字第457號、71年台聲字第123號判例意
    旨參照）。
三、本件聲請人以本院99年度上易字第329號分配表異議之訴事
    件，聲請人既追加審判長袁再興及受命法官吳惠郁為被告，
    則袁再興審判長與吳惠郁法官為訴訟事件當事人，且吳惠郁
    法官拒查不利相對人之證據，因此有聲請法官迴避事由云云
    ，惟查聲請人追加袁再興審判長為被告部分，經本院另分為
    100年度上易字第225號案件；聲請人追加吳惠郁法官為被告
    之部分經本院另分為100年度上易字第155號案件，是以袁再
    興審判長與吳惠郁法官均非本院99年度上易字第329號分配
    表異議之訴事件之當事人，且本院100年度上易字第225號、
    本院100年度上易字第155號案件已分別於100年6月28日、10
    0年4月20日駁回聲請人所提起之追加之訴，有該裁定附卷可
    證。至聲請人就吳惠郁法官認定事實、指揮訴訟，認為妥適
    與否，亦不得憑為吳惠郁法官是否偏頗之原因。是以本件聲
    請人所主張之上述理由，均為其主觀臆測之詞，難認袁再興
    審判長、吳惠郁法官等人執行職務有不公平裁判偏頗之虞，
    況本院99年度上易字第329號分配表異議之訴事件，已於100
    年7月13日判決在案，有該判決附卷足稽，是本院99年度上
    易字第329號事件之訴訟程序既已終結，袁再興審判長、吳
    惠郁法官、已無須執行審判職務，聲請人以袁再興審判長、
    吳惠郁法官執行職務有偏頗之虞為由，聲請迴避，已無實益
    。從而，聲請人之聲請，為無理由，不應准許。
四、據上論結，本件聲請人之聲請，為無理由。爰依民事訴訟法
    第95條、第78條裁定如主文。
中    華    民    國   100    年    8     月    12    日
                民事第七庭    審判長法  官  饒鴻鵬
                                    法  官  陳毓秀
                                    法  官  李平勳
以上正本係照原本作成。
如不服本裁定應於裁定送達後10日內向本院提出抗告理由狀（須
按他造人數附具繕本），並繳納抗告裁判費新台幣1,000元。
                                    書記官  劉恒宏
中    華    民    國   100    年    8     月    15    日
                                                      Ｓ